臺灣基隆地方法院基隆簡易庭小額民事判決
111年度基小字第1028號
原      告  國泰世華商業銀行股份有限公司

法定代理人  郭明鑑  
訴訟代理人  游豐維  
被      告  余嘉華  


上列當事人間給付借款事件，本院於民國111年6月16日言詞辯論
終結，判決如下：
    主  文
被告應給付原告新臺幣柒萬捌仟貳佰參拾陸元，及自民國一百一
十一年五月二十四日起至清償日止，按週年利率百分之十四點一
六計算之利息。及自民國一百一十一年五月二十五日起至清償日
止，其逾期在六個月部分，按上開利率百分之十，逾期超過六個
月至九個月部分，按上開利率百分之二十計算之違約金。
訴訟費用新臺幣壹仟元由被告負擔。
本判決得假執行。
    理由要領
一、按訴狀送達後，原告不得將原訴變更或追加他訴。但擴張或
    減縮應受判決事項之聲明者，不在此限，民事訴訟法第 255
    條第1項第3款定有明文。本件原告原起訴請求被告給付新臺
    幣（下同）85,101元及自民國110年12月24日起至清償日止
    ，按年息百分之13.88計算之利息；暨自111年1月25日起，
    其逾期在六個月部分，按上開利率百分之十，逾期超過六個
    月至九個月部分，按上開利率百分之二十計算之違約金。嗣
    於本院111年6月16日言詞辯論時，將之請求減縮為請求被告
    給付78,236元及自111年5月24日起至清償日止，按年息百分
    之14.16計算之利息；暨自111年5月25日起，其逾期在六個
    月部分，按上開利率百分之十，逾期超過六個月至九個月部
    分，按上開利率百分之二十計算之違約金，揆諸前揭規定，
    應予准許。
二、本件無爭執之事項，依民事訴訟法第436條之18第1項之規定
    ，僅記載主文，理由要領依前開規定予以省略，併此敘明。
三、本件係就民事訴訟法第436條之8第1項適用小額程序所為被
    告敗訴之判決，依同法第436條之20規定，應依職權宣告假
    執行，並依職權確定訴訟費用額為新臺幣1,000元（即第一
    審裁判費1,000元），應由被告負擔。
中    華    民    國   111    年     6    月    30    日
                  基隆簡易庭法  官  周裕暐
以上正本係照原本作成。
對於本件判決如有不服，應於收受送達後20日內向本院提出上訴
書狀，上訴於本院合議庭，並按他造當事人之人數附具繕本。
當事人之上訴，非以判決違背法令為理由不得為之，上訴狀應記
載上訴理由，表明下列各款事項：
(一)原判決所違背之法令及其具體內容。
(二)依訴訟資料可認為原判決有違背法令之具體事實。
如委任律師提起上訴者，應一併繳納上訴審裁判費。
中    華    民    國   111    年     6    月    30    日
                            書記官  謝佩芸